【裁判字號】    89,簡上緝,1
【裁判日期】    890907
【裁判案由】    違反動產擔保交易法
【裁判全文】
臺灣臺中地方法院刑事判決                          八十九年度簡上緝字第一號
    上  訴  人  臺灣臺中地方法院檢察署檢察官
    被      告  丁○○
右上訴人因被告違反動產擔保交易法案件，不服本院臺中簡易庭八十七年度中簡字第
二二三三號中華民國八十七年十月二十二日第一審簡易判決（聲請案號：臺灣臺中地
方法院檢察署八十七年度偵字第一九四九四號）提起上訴，本院管轄之第二審合議庭
判決如左：
    主  文
上訴駁回。
丁○○緩刑參年。
    事  實
一、丁○○於民國（下同）八十六年九月二十六日，依動產擔保交易法所規定之附條
    件買賣方式，在台中市○○路三四九號向丙○○所經營之「車王機車行」購買車
    牌號碼ＳＺＴ─三三八號機車一輛，總價新台幣（下同）三萬八千三百六十元，
    除頭期款繳二千元外，餘分十二期（每月為一期、每期繳納三千零三十元）付清
    ，而雙方約定：賣方於買方未繳清全部價款前仍保有標的物之所有權，買方得以
    善良管理人之注意義務占有使用標的物，標的物使用後須停放於台中市○區○○○路八十六號十四樓之八，不得將標的物遷移、出賣、質押借款等。詎丁○○除
    繳頭期款及第一期款項外即拒不繳分期之款項，並意圖不法之利益，於購得前開
    機車後，即將前開機車交予友人乙○○使用，自上址遷移不知去向，尚欠三萬三
    千三百三十元之車款未付，致生損害於丙○○。
二、案經丙○○訴請臺灣臺中地方法院檢察署檢察官偵查後聲請簡易判決處刑。
    理  由
一、訊據被告丁○○矢口否認有何前開犯行，並辯稱：前開機車實際係友人乙○○所
    購買，她僅係保証人云云。惟查：被告以附條件買賣之方式向告訴人購買前開機
    車，嗣遷移他處，未依約繳付期款等情，業據告訴人代理人甲○○指述綦詳，復
    有被告丁○○簽署之附條件買賣契約書及退回之存證信函可稽。証人乙○○經本
    院傳訊結果，雖已遷移不明，有退回送達信封可憑。然告訴人代理人甲○○於本
    院供稱前開機車是被告說要買，乙○○當保証人，由他辦分期付款，車子也是被
    告牽走的，所付的一期分期款也是以被告名義劃撥進來。被告於本院亦坦承前開
    附條件買賣契約係其本人所署押。足見被告確係前開機車之買受人，而為動產擔
    保交易之債務人。再被告於取得前開機車後即將前開機車交予友人乙○○使用，
    嗣被告搬家而與乙○○失去聯絡等情，業據被告供明在卷，是被告顯係因已意將
    前開購得之機車自上址遷移，而被告事前未經告知告訴人，即擅自將所購得之前
    開機車交予友人並遷移他處，且事後亦未依約給付車款，致告訴人追索無門，其
    有違反動產擔保交易法犯行甚明。是被告前開所辯，尚不足採，本件事証明確，
    被告犯行洵堪認定。
二、被告為動產擔保交易之債務人，意圖為自己之不法利益，將標的物遷移，致生損
    害於告訴人，核其所為，係犯動產擔保交易法第三十八條之罪。原審適用上開法
    條，及引用刑法第十一條前段、第四十一條，罰金罰鍰提高標準條例第一條前段
    、第二條，判處被告拘役三十日，併諭知如易科罰金之折算標準，經核其認事用
    法均無違誤，量刑亦屬妥適。本件上訴人徒以判決過輕為由上訴，為無理由，應
    予駁回。又查被告前此未曾受有期徒刑以上刑之宣告，有臺灣高等法院被告全國
    前案紀錄表及臺灣臺中地方法院檢察署刑案資料查註紀錄表在卷可稽，且被告犯
    罪後並已付清車款，賠償告訴人損害，有調解筆錄可憑，其因一時失慮，致罹刑
    章，經此偵審教訓，當知所警惕，信無再犯之虞，本院認為對其所宣告之刑，以
    暫不執行為適當，爰併予宣告緩刑三年，以勵自新。
三、據上論斷，應依刑事訴訟法第四百五十五條之一第一項、第三項、第三百六十八
    條、第三百七十三條，刑法第七十四條第一款，判決如主文。
本案經檢察官劉仁明到庭執行職務。
中      華      民      國    八十九    年      九      月      七      日
                              臺灣臺中地方法院刑事第一庭
                                審判長法  官  陳  繼  先
                                      法  官  李  國  增
                                      法  官  鄭  文  祺
右正本證明與原本無異。
不得上訴。
                                      書記官
中      華      民      國    八十九    年      九      月      七      日


司法院資訊處製作；財團法人民間司法改革基金會備份。
